---
title: "Printing in a Periphery: a Quantitative Study of Finnish Knowledge Production, 1640-1828"
author: "Mikko Tolonen, Jani Marjanen, Hege Roivainen, Leo Lahti"
date: "`r Sys.Date()`"
output: 
  beamer_presentation
---


```{r 201606krakow-init, echo=FALSE, message=FALSE, warning=FALSE, echo=FALSE, cache=TRUE}
# Default time span for the slides
min.year <- 1488
max.year <- 1828

library(stringr)
library(dplyr)
library(tidyr)
library(reshape2)
library(ggplot2)
library(bibliographica)
library(fennica)
library(sorvi)

knitr::opts_chunk$set(echo = FALSE)
#knitr::opts_chunk$set(fig.path = "slides_201606_Krakow/", dev="CairoPNG")
knitr::opts_chunk$set(fig.path = "slides_201606_Krakow/")

# Set locale
tmp <- Sys.setlocale(locale="UTF-8") 

# Nice theme
theme_set(theme_bw(26))
```


```{r 201606krakow-init2, echo=FALSE, message=FALSE, warning=FALSE, echo=FALSE, cache=TRUE}
# Full combined catalogue (Fen + Kun) with marked duplicates
df.combined.preprocessed <- readRDS("df.combined.Rds")
# Data with duplicates removed
df.full <- df.combined.preprocessed %>% filter(!remove)
# Data with years limited as well
df0 <- df.full %>% filter(publication_year >= min.year & publication_year <= max.year)
```

---

### TODO-lista

1) Sivut 38-39. Auktori piikki. 1650-luvulla, miksi?

1) Sivu 6. Karttakuva, geokoordinaatit (löytyy kalvolta) lisääminen + kartan muodostaminen Kungligan pohjalta mainittuihin kuuteen kaupunkiin paitsi Turku jonka data otetaan Fennicasta.

2) Sivu 12. Kuva 1 ja Kuva 2 yhdistäminen samaan Kungliga kaavioon. Eli, Fennica kuvasta siirretään "Turku", "Vaasa" ja "Vyborg" Kungliga kuvaan. Muut tiedot Fennicasta jätetään pois.

3) Sivu 20. Uusi kuva: asiasanoja / yliopistopaikkakunta vertailu Kungligasta.

4) Sivu 18. Uusi kuva: Kungligasta nimikkeiden määrän ja paperinkulutuksen suhde vuosilta 1766-1774 ja verrataan sitä vuosiin 1757-1765 ja 1775-1783.

5) Sivu 32. Uusi kuva: Yleinen kielianalyysi prosentteina Fennican väitöskirjoista (pitäisi olla suoraviivainen).

6) Sivu 39. Uusi kuva: Kungliga subject topics, kalvossa olevien asiasanaryppäiden pohjalta samanlainen analyysi Kungligan yliopistokaupungeista kuin on tehty nyt Fennicasta.

7) Sivu 30. Viilaus: Viivojen vaihtaminen barplotteihin.

8) [Lokaali ongelma Mikolla? näkyy R-studion konsolissa oikein, mutta ei knitatussa PDF:ssä] Sivu 7. Kuva 1. Viilaus: vuosiluvut näkyviin.

9) [Lokaali ongelma Mikolla? näkyy R-studion konsolissa oikein, mutta ei knitatussa PDF:ssä] Sivu 8. Kuva 1. Viilaus: vuosiluvut näkyviin.

10) Sivu 16. Gävlen muuttaminen takaisin analyysiin.

11) Sivu 14. Kuva 1. Sverige julkaisijanimen tarkastaminen.


---

## From particular data to global perspective?

**Idea**: to study early modern knowledge production, all of it (1470-1830)

**How?** By combining library catalogues (Fennica, Kungliga, ESTC, CERL)

**Important**: to clean up the data (90% of the work!) and to take into account how particular data collections (Finnish National Bibliography, English Short-Title Catalogue etc.) have been formed.

**How to fail**: take worldcat or similar combination of datasets and analyse it as a whole without cleaning it up first.

---

[Intro 2/3]

### Data (1470-1828):



### Method

- Open source tools for library catalogues (Github)

- Fully transparent and reproducible

- Scales up to new catalogues and tasks

- Benefit no. 1: once the work has been done, the data is available for everyone to use and to enrich. The generic data analytical ecosystem is designed with even unforeseen changes in mind.

---

[Intro 3/3]

### Context

- Finnish knowledge production 1640-1828 can only be understood in the Swedish context.

- Academy of Turku as part of the Swedish University system is the centre of Finnish knowledge production.

### Challenges: nationally delineated perspectives by using nationally collected materials

We use nationally organized library catalogues produced by national memory organizations. The aim is to at least partly overcome a national gaze in the analysis. By focusing on The Finnish case and studying it both in the context of the Swedish realm and (later) in the Russian empire, we have the opportunity to see how knowledge production happened through a more complex network of cities.

### Enlightenment in Finland after "the rock bottom" of 1700-1721

Different roles of languages visible in topics addressed in different languages:

1) Changes in University curriculum reflected in published theses 

2) Religious publishing in Finnish language 

3) Economy and social science published in Swedish language 

--> Visible roots of the diversity of "Finnishness" reflected in knowledge production, 1640-1828.

---

[Big Picture 1/4]

### Publishing activity in Turku 

TODO: Muutetaan niin että tarkkaillaan vain samoja yliopistokaupunkeja joita muutenkin otsikolla "Publishing activity in Swedish University Towns (based on Kungliga data)", eli lisätään koordinaatit näille: "Stockholm" (59.3251172 / 18.0710935), "Uppsala" (59.8588200 / 17.6388900), "Lund" (55.7058400 / 13.1932100), "Greifswald" (54.0931100 / 13.3878600), "Turku" (60.4517531 / 22.2670522), "Tartu" (58.3806200 / 26.7250900)? Sitten datana käytetään Kungligaa. Paitsi "Turku" jossa data pitäisi ottaa Fennicasta.

Turussa kirjantuotanto laskee huomattavasti isonvihan (1710-luku) , pikkuvihan (1740-luku) ja Suomen sodan (1808-1809) aikana. Pikkuviha ei ollut yhtä dramaattinen, eikä näy niin totaalisesti. Suomen sodan (ja Napoleonin sotien) seuraukset olivat tietysti kaikkein dramaattisimmat.

```{r map1, echo=FALSE, message=FALSE, warning=FALSE, fig.width=20, fig.height=5}
library(dplyr)
library(ggmap)
library(ggplot2)
library(gisfin)
source("funcs.R")
theme_set(get_theme_map())
mapdata <- filter(df0, catalog == "Kungliga") %>%
      #filter(!is.na(latitude) & !is.na(longitude)) %>%
      group_by(publication_decade, publication_place, latitude, longitude) %>%
      summarise(n = n()) 

mapdata$size <- mapdata$n
mapdata$highlight <- rep("black", nrow(mapdata))
mapdata$highlight[mapdata$publication_place %in% c("Turku")] <- "red"
mapdata$highlight <- factor(mapdata$highlight)

region <- "Europe.north"
mymap <- get_map(location=geobox(region), color = "bw", source="google",  maptype="terrain")

p0 <- ggmap(mymap) + theme(legend.position="none")

pics <- list()
for (i in c(1650, 1710, 1760, 1800)) {
  
    # Plot map
    p <- p0

    # Pick the investigated period (sliding window)
    # Sum up the years within this sliding window for each element    	    
    dfw <- subset(mapdata, publication_decade == i) %>%
    	     group_by(publication_place, latitude, longitude, highlight) %>%
		       summarize(n = sum(size))

    if (nrow(dfw) > 0) {
      p <- p0 +
      	geom_point(data = dfw,
      	  aes(x = longitude, y = latitude,
	      size = 20*log10(1+n),
	      color = highlight)) +
	      #color = highlight), alpha = 0.8) +	      
	  ggtitle(i) +
	  scale_size(range = c(2, 15)) +
	  theme(title = element_text(size = 20)) +
	  scale_color_manual(values = c("black", "red"))	  
    }
    
  pics[[as.character(i)]] <- p

}

library(gridExtra)
grid.arrange(pics[[1]], pics[[2]], pics[[3]], pics[[4]], nrow = 1)
```


---

[Big Picture 2/4]

### Peaks and drops – role of publishers and contingency
TODO: Tässä olisi hyvä olla vuodet näkyvissä.

```{r publishingovertime, echo=FALSE, message=FALSE, warning=FALSE, fig.width=6, fig.height=5, out.width="200px"}
library(devtools)
#install_github("ropengov/gisfin")
library(gisfin)
library(stringr)
library(dplyr)
library(tidyr)
library(reshape2)
library(ggplot2)
library(bibliographica)
library(fennica)
library(sorvi)

df2 <- df0 %>% group_by(publication_decade, catalog) %>% summarise(n = n())
df2$highlight <- rep(FALSE, nrow(df2))
df2$highlight[df2$catalog == "Kungliga" &
	      df2$publication_decade %in% c(1770, 1810)] <- TRUE
df2$highlight[df2$catalog == "Fennica" &
	      df2$publication_decade %in% c(1710, 1810)] <- TRUE	      
p <- ggplot(df2, aes(x = publication_decade, y = n)) +
     geom_line(aes(linetype = catalog), color = "black") +
     geom_point(aes(shape = catalog, color = highlight, size = highlight)) +
     ylab("Title count (n)") + xlab("Publication year") +
     scale_color_manual(values = c("darkgray", "black")) +
     theme(legend.position = "none")
     # ggtitle("Overall publishing activity")
print(p)
```

---

[Big Picture 3/4]

### Comparing publishing activity in Swedish University towns
TODO: Tässä olisi hyvä olla vuodet näkyvissä.

Turku / Uppsala / Lund / Stockholm 

```{r publishingactivitycomparisons, echo=FALSE, message=FALSE, cache=FALSE, fig.width=6, fig.height=5, fig.show="hold", out.width="150px"}
#https://github.com/rOpenGov/fennica/blob/master/inst/examples/figure_201606_Krakow/publishingactivitycomparisons-2.png
selected.places = c("Turku", "Uppsala", "Lund", "Stockholm")
df2 <- df0 %>% group_by(publication_decade, publication_place, catalog) %>%
               summarise(n = n()) %>%
	       filter(publication_place %in% selected.places) 
df2$catalog = factor(df2$catalog, levels = rev(c("Fennica", "Kungliga")))
df2$publication_place = droplevels(factor(df2$publication_place))
df3 = as.data.frame(spread(df2, publication_decade, n, fill = 0))
df2 = melt(df3)
colnames(df2) = c("publication_place", "catalog", "publication_decade", "n")
df2$publication_decade = as.numeric(as.character(df2$publication_decade))
df2$n = as.numeric(as.character(df2$n))
for (catal in unique(df2$catalog)) {
  p <- ggplot(subset(df2, catalog == catal), aes(x = publication_decade, y = n)) +
     geom_line(aes(linetype = publication_place)) +
     geom_point(aes(shape = publication_place), size = 3) +
     ylab("Title count (n)") + xlab("Publication year") +  
     ggtitle(catal)
  print(p)

}
```

---

[Big Picture 4/4]

### Rise of the octavo sized book as vehicle of Enlightenment
TÄSSÄ kanssa vuodet näkyviin.
Paper consumption for different document formats over time. 

```{r LIBER-13, echo=FALSE, message=FALSE, warning=FALSE, echo=FALSE, fig.width=10, fig.height=8, fig.show="hold", out.width="150px"}
#https://github.com/rOpenGov/fennica/blob/master/inst/examples/figure_201606_Krakow/LIBER-13-2.png
for (catal in unique(df0$catalog)) {
  df2 <- subset(df0, catalog == catal) %>% group_by(publication_decade, gatherings) %>% summarize(paper.consumption.km2 = sum(paper.consumption.km2, na.rm = TRUE), n = n()) 
  df2 <- filter(df2, gatherings %in% setdiff(names(which(table(df2$gatherings) >= 15)), "NA"))
  df2$highlight <- rep("gray", nrow(df2))
  df2$highlight[df2$gatherings == "8vo"] <- "darkgreen"
    
  p <- ggplot(df2, aes(y = paper.consumption.km2,
                       x = publication_decade,
		       shape = gatherings,
		       linetype = gatherings))		       
  p <- p + geom_point(size = 4)
  p <- p + geom_smooth(method = "loess", size = 1,
         aes(color = highlight, fill = highlight))
  p <- p + scale_color_manual(values = c("darkgreen", "darkgray"))
  p <- p + scale_fill_manual(values = c("darkgreen", "darkgray"))  	 
  p <- p + ggtitle("Paper consumption in time by gatherings")
  p <- p + xlab("Year")
  p <- p + ylab("Paper consumption (km2)")
  p <- p + guides(linetype = guide_legend(keywidth = 5),
       	          shape = guide_legend(keywidth = 5))
  p <- p + ggtitle(paste("Paper consumption\n(", catal, ")", sep = ""))
  print(p)
}
```

---

### Publishers

---

[Publishers 1/6]

### Turku in Sweden: proportions for title count and paper in Swedish University towns
 
```{r comparisons, echo=FALSE, message=FALSE, warning=FALSE, echo=FALSE, fig.width=20, fig.height=15}
pics <- list()
for (catalogue in na.omit(unique(df0$catalog))) {

df <- df0 %>% filter(catalog == catalogue)%>%
        filter(publication_year >= 1640 & publication_year <= 1828)
places <- c("Stockholm", "Uppsala", "Lund", "Greifswald", "Turku")
df$publication_place[!df$publication_place %in% places] <- "Other"
df <- subset(df, !is.na(df$publication_place))
df$publication_place <- factor(df$publication_place, levels = c(places, "Other"))

df <- df %>% group_by(publication_decade, publication_place) %>%
             summarise(n = n(),
	     	       paper = sum(paper.consumption.km2, na.rm = TRUE),
		       publishers = length(na.omit(unique(publisher)))
		       )


# Calculate percentages
for (varname in c("n", "paper", "publishers")) {

  df$varname <- df[[varname]]
  dff <- df %>% select(publication_decade, publication_place, varname)
  dff <- spread(dff, publication_place, varname, fill = 0)
  dff[, -1] <- 100 * t(apply(dff[, -1], 1, function (x) {x/sum(x)}))
  dff <- melt(dff, "publication_decade");
  colnames(dff) <- c("publication_decade", "publication_place", "f")

  theme_set(theme_bw(20))
  p <- ggplot(dff, aes(x = publication_decade, y = f)) +
     geom_bar(position = "stack", stat = "identity",
       aes(fill = publication_place)) + 
     xlab("Publication year") +
     scale_fill_brewer(palette="Paired")
     if (varname == "n") {
       p <- p + ggtitle(paste("Title count (", catalogue, ")", sep = "")) + 
                ylab("Title count frequency (%)") 
     }
     if (varname == "paper") {
       p <- p + ggtitle(paste("Paper (", catalogue, ")", sep = "")) +
                ylab("Paper (%)")        
     }
     if (varname == "publishers") {
       p <- p + ggtitle(paste("Publishers (", catalogue, ")", sep = "")) +
                       ylab("Publishers (%)")
     }     


  pics[[paste(catalogue, varname, sep = "-")]] <- p

}
}
library(gridExtra)
#grid.arrange(pics[[1]], pics[[2]], pics[[3]], pics[[4]], pics[[5]], pics[[6]], nrow = 2)
grid.arrange(pics[[1]], pics[[2]], pics[[4]], pics[[5]], nrow = 2)
```


---

[Publishers 2/6]

### Publishers in Finland / Swedish University towns
TODO: voisiko nämä yhdistää yhteen ainoaan kaavioon niin että siinä olisi mukana valittuna pelkästään Fennicasta "Turku", "Vaasa" ja "Vyborg" ja Kungligasta kaikki mitä siellä nytkin on eli "Stockholm", "Lund", "Uppsala", "Greifswald" ja "Tartu"? Ts. kolme kaupungin arvot siirretään Kungliga kuvaan joka pysyy muuten samana kuin nyt. Näin ollen näkisi selvästi sitten erot ja kehityksen kun n on sama.

```{r publishers2-finland, echo=FALSE, message=FALSE, warning=FALSE, cache=FALSE, fig.height=7, fig.width=15}
# https://github.com/rOpenGov/fennica/blob/master/inst/examples/figure_201606_Krakow/publishers2-finland-1.png
df <- df0
df <- df %>%
        filter(catalog == "Fennica") %>%
	filter(country == "Finland" | publication_place == "Vyborg") %>%
        filter(publication_year >= 1640 & publication_year <= 1828)

# Top publication places
ntop <- 10
library(bibliographica)
top <- names(top(df, "publication_place", ntop))

df <- df %>%	
        filter(publication_place %in% top) %>%	
        select(publication_decade, publication_place, publisher)
	
npub <- unique(df) %>% group_by(publication_decade, publication_place) %>% tally()
npub$publication_place <- factor(npub$publication_place, levels = top)
theme_set(theme_bw(20))

p <- ggplot(npub, aes(x = publication_decade, y = n)) +
       geom_bar(stat = "identity", position = "stack", aes(fill = publication_place)) + 
       xlab("Publication year") +
       ylab("Unique publishers (n)") +        
       ggtitle("Unique publishers in top publication places (Finland/Fennica)")
p1 <- p

# ----------------------

df <- df0
catalogue <- "Kungliga"
df <- df %>%
        filter(catalog == catalogue) %>%
        filter(publication_year >= 1640 & publication_year <= 1828)

# Selected publication places
top <- c("Stockholm", "Lund", "Uppsala", "Greifswald")
df <- df %>%	
        filter(publication_place %in% top) %>%	
        select(publication_decade, publication_place, publisher)
	
npub <- unique(df) %>% group_by(publication_decade, publication_place) %>% tally()
npub$publication_place <- factor(npub$publication_place, levels = top)
theme_set(theme_bw(20))

p <- ggplot(npub, aes(x = publication_decade, y = n)) +
       geom_bar(stat = "identity", position = "stack", aes(fill = publication_place)) + 
       xlab("Publication year") +
       ylab("Unique publishers (n)") +        
       ggtitle(paste("Unique publishers in selected publication places (", catalogue, ")"))
p2 <- p


grid.arrange(p1, p2, nrow = 2)
```


---

[Publishers 4/6]

### Title count of the output of publishers in Turku

```{r publishers4-fennica, echo=FALSE, message=FALSE, warning=FALSE, cache=FALSE, fig.height=7, fig.width=15}

# https://github.com/rOpenGov/fennica/blob/master/inst/examples/figure_201606_Krakow/publishers3-finland-1.png

place <- "Turku"
catalogue = "Fennica"
df = df0

df <- df %>%
        filter(catalog == catalogue & publication_place == place)

df <- df %>%	
  filter(publication_year >= 1640 & publication_year <= 1828)%>%
        select(publication_decade, publisher, paper.consumption.km2)

# Group small publishers
# Top publishers by title count
ntop <- 10
top <- names(top(df, "publisher", ntop))
df$publisher[!df$publisher %in% top] <- "Other"
df$publisher <- factor(df$publisher, c(top, "Other"))

# Title count per decade & publisher	
npub <- df %>% group_by(publication_decade, publisher) %>% tally()

# TITLE COUNT
theme_set(theme_bw(20))
p <- ggplot(npub, aes(x = publication_decade, y = n)) +
       geom_bar(stat = "identity", position = "stack", aes(fill = publisher)) + 
       xlab("Publication year") +
       ylab("Title count (n)") +        
       ggtitle(paste("Title count per publisher (", place, "/", catalogue, ")", sep = ""))
print(p)


```

---

[Publishers 5/6]

### Comparing paper used on average per publication by publishers
TODO: Mikä toi Sverige on? Pitäisikö toi tarkastaa, ettei siinä ole joku virhe. Jani ei ole koskaan törmännyt siihen kustantajana.

```{r publisherpapertitle, echo=FALSE, message=FALSE, warning=FALSE, fig.width=10, fig.height=8, out.width="150px", fig.show="hold"}

# https://github.com/rOpenGov/fennica/blob/master/inst/examples/figure_201606_Krakow/publisherpapertitle-1.png

for (catalogue in c("Fennica", "Kungliga")) {

  df <- df0
  df <- df %>%
        filter(catalog == catalogue) %>%
	filter(publication_year >= 1640 & publication_year <= 1828)

  # Selected ones
  df$publisher[df$publisher == ""] = "Other"
  top <- names(top(df, "publisher", 5))
  df$publisher[!df$publisher %in% c(top, "")] <- "Other"
  df$publisher <- factor(df$publisher, levels = c(top, "Other"))

  # Publishing per decade & publisher	
  npub <- df %>%
     	  group_by(publication_decade, publisher) %>%
	  summarize(paper = sum(paper.consumption.km2, na.rm = TRUE), n = n()) %>%
	  mutate(paper.per.title = paper/n)


theme_set(theme_bw(20))
p <- ggplot(npub, aes(x = publication_decade, y = paper.per.title, group = publisher)) +
       geom_point(size = 5, aes(shape = publisher, color = publisher)) +
       geom_smooth(col = "black", aes(shape = publisher, fill = publisher, color = publisher)) + 
       xlab("Publication year") +
       ylab("Paper per title") +
       ylim(c(0, 1.1*max(npub$paper.per.title))) +
       ggtitle(paste("Paper per title ratio (", catalogue, ")", sep = ""))
print(p)
}
```

---

[Publishers 6/6]

### Rock Bottom of the Great Northern War (1700-1721)

Publisher title count changes around 1700 with a nearly detrimental drop in Turku, significant publishing place in Finland at the time.

```{r drop1700B, echo=FALSE, message=FALSE, warning=FALSE, fig.width=15, fig.height=7}
# https://github.com/rOpenGov/fennica/blob/master/inst/examples/figure_201606_Krakow/drop1700B-1.png

catalogue <- "Fennica"
place <- "Turku"

df <- df0
df <- df %>%
        filter(catalog == catalogue & publication_place == place) %>%
        filter(publication_year >= 1650 & publication_year < 1750)

# Selected ones
top <- names(top(df, "publisher", 5))
df$publisher[!df$publisher %in% top] <- "Other"
df$publisher <- factor(df$publisher, levels = c(top, "Other"))

# Publishing per year & publisher	
npub <- df %>%
     	  group_by(publication_year, publisher) %>%
	  summarize(paper = sum(paper.consumption.km2, na.rm = TRUE), n = n())

theme_set(theme_bw(20))
p <- ggplot(npub, aes(x = publication_year, y = n, group = publisher)) +
       geom_point(size = 5, aes(shape = publisher, color = publisher)) +
       geom_smooth(col = "black", aes(shape = publisher, fill = publisher, color = publisher)) + 
       xlab("Publication year") +
       ylab("Title count (n)") +
       ylim(c(0, 1.1*max(npub$n))) +
       ggtitle(paste("Title count (", place, "/", catalogue, ")", sep = ""))
print(p)
```

---

[Swedish Age of Freedom and Abolishment of Censorship 1/3]

### Gävle in Riksdagar

An example how historical events, namely parliamentary assemblies in the Swedish case, have an impact on local knowledge production.

Gävle (gray) during riksdagar (Kungliga) TODO: Lopuks muutetaan takas Gävleks. Nyt ei toimi, siksi Greifswald analyysi tässä.

```{r riksdar2, echo=FALSE, message=FALSE, warning=FALSE, fig.width=10, fig.height=5}
# https://github.com/rOpenGov/fennica/blob/master/inst/examples/figure_201606_Krakow/riksdar2-1.png

  # Use timeinterval year intervals
  myplace = "Greifswald" # Norrköping / Stockholm
  minyear = 1700
  maxyear = 1800
  catalog = "Kungliga"

  df = subset(df0, publication_place == myplace & catalog == catal)
  df <- subset(df, publication_year >= minyear & publication_year < maxyear)

  timeinterval <- 1
  df$timeunit <- round(df$publication_year/timeinterval)*timeinterval 

  df$unity = rep(1, nrow(df))
  publications <- tapply(df$unity, list(df$timeunit), sum)

  publications[is.na(publications)] <- 0 # Set NAs to 0
  publications <- publications/timeinterval # Instead of decadal sum, use average annual output 
  dfm <- melt(publications) 
  names(dfm) <- c("Time", "Documents")
  dfm <- transform(dfm, date = as.numeric(as.character(Time)))
  ymin = min(dfm$Documents)
  ymax = max(dfm$Documents)

  rect_left <- c(min(na.omit(dfm$date)),
               1719-.5, 1719+.5, # Stockholm 20 januari 1719 1 juni 1719
               1734-.5, 1734+.5, # Stockholm 14 maj 1734 14 december 1734
               1765-.5, 1766+.5, # Stockholm 21 februari 1765 21 oktober 1766
               1769-.5, 1770+.5, # Norrköping & Stockholm 22 april 1769 5 februari 1770
               1771-.5, 1772+.5, # Stockholm 19 juni 1771 12 september 1772
               1792-.5, 1792+.5, # Gävle 26 januari 1792 24 februari 1792	       
               max(na.omit(dfm$date)))
  rectangles <- data.frame(
    xmin = rect_left[-length(rect_left)],
    xmax = rect_left[-1],
    ymin = ymin,
    ymax = ymax
    )
  rectangles$shade <- rep(c("White", "Highlight"), length = nrow(rectangles))

 riksplace = c("Stockholm", "Stockholm", "Stockholm", "Norrköping", "Stockholm", "Gävle")
 cols = c("gray", "lightblue", "yellow", "white")
 rectangles$shade[rectangles$shade == "Highlight"] = riksplace
 rectangles$shade = factor(rectangles$shade)

  # Draw Figure
  theme_set(theme_bw(20))
  p <- ggplot()
  p <- p + geom_rect(data = rectangles, 
	   aes(xmin=xmin, xmax=xmax,
	       ymin=ymin, ymax=ymax,
	       fill=shade), alpha=0.8) + 
         scale_fill_manual(values = cols) # + guides(fill = "none") 
  p <- p + geom_line(data = dfm, aes(x = date, y = Documents), col = "black")
  p <- p + geom_point(data = dfm, aes(x = date, y = Documents), col = "black")
  #p <- p + scale_x_continuous(breaks = seq(minyear, maxyear, 20))
  p <- p + ggtitle("Publishing activity")
  p <- p + ylab("Documents / Year")
  p <- p + xlab("Year")
  p <- p + ggtitle(paste(myplace, " (", catal, ")", sep = ""))
  print(p)
```

---

[Swedish Age of Freedom and Abolishment of Censorship]

### 1766-1772 Title count vs. paper consumption (Kungliga)

Kungligan mukaan kuinka paljon enemmän Kungligassa julkaisujen lukumäärä ja paperinkulutus kasvaa kun sensuuri puuttuu vuosina 1766-1772 suhteessa tätä edeltävään kuuteen vuoteen. 

```{r peak, echo=FALSE, message=FALSE, warning=FALSE, fig.width=10, fig.height=5}
# Select catalog
df <- df0 %>% filter(catalog == "Kungliga")

# Mark time periods
df$period <- rep(NA, nrow(df))
df$period[df$publication_year >= 1759 & df$publication_year <= 1765] <- 1
df$period[df$publication_year >= 1766 & df$publication_year <= 1772] <- 2


# Remove NA time periods
df <- df %>% filter(!is.na(period))

df <- df %>% group_by(period) %>%
             summarise(n = n(),
	     	   paper = sum(paper.consumption.km2, na.rm = TRUE))
#df <- melt(df, "period")

# TITLE COUNT
p1 <- ggplot(df, aes(x = period, y = n)) +
       geom_bar(stat = "identity", position = "stack") +
       scale_x_discrete(labels = c("Period A", "Period B")) +
       ggtitle("Title count")

# PAPER
p2 <- ggplot(df, aes(x = period, y = paper)) +
       geom_bar(stat = "identity", position = "stack") +
       scale_x_discrete(labels = c("Period A", "Period B")) +
       ggtitle("Paper")

grid.arrange(p1, p2, nrow = 1)
```

---

### TODO 1766-1774

Selvitettävä asia: onko erityisesti pamflettien kasvu syynä tänä aikana tulevaan nousuun? 

Tapa: Lasketaan Kungligan mukaan Tukholmassa nimikkeiden määrän ja paperinkulutuksen suhde vuosilta 1766-1774 ja verrataan sitä vuosiin 1757-1765 ja 1775-1783. Tämän pitäisi tapahtua niin että lasketaan näille kolmelle ajanjaksolle jokaiselle oma "nimikkeiden määrä jaettuna paperinkulutuksella määrä" -lukema joka laitetaan sitten esim. prosentuaaliseen piirakkakuvaan jossa on kolme palaa. Palojen koko määräytyy sen mukaan kuinka paljon enemmän kyseisenä aikana on nimikkeitä suhteessa paperinkulutukseen.

---

[Swedish Age of Freedom and Abolishment of Censorship 2/3]

### Number of publishers in Stockholm 1760-1770

```{r polev1, echo=FALSE, message=FALSE, warning=FALSE, fig.width=10, fig.height=6, out.width="280px", fig.show="hold"}
sel.places = c("Stockholm", "Uppsala", "Lund", "Greifswald", "Turku")
sel.years = c(1760, 1780)
pics <- list()

for (place in sel.places) {

for (catalogue in c("Fennica", "Kungliga")) {

  df <- df0
  dfs <- df %>% filter(catalog == catalogue &
     	              publication_place == place &
		      publication_year >= min(sel.years) &
		      publication_year <= max(sel.years) 
		      )

  df <- dfs %>% group_by(publication_year) %>%
             summarise(n = n(),
	               paper = sum(paper.consumption.km2, na.rm = TRUE))

  # PUBLISHER COUNT
  n = sapply(split(dfs$publisher, dfs$publication_year), function (x) {length(unique(na.omit(x)))})
  df = data.frame(year = names(n), n = unname(n))
  if (nrow(df) > 1) {
    p = ggplot(df, aes(x = year, y = n)) +
        geom_bar(stat = "identity") +
       ggtitle(paste("Publishers:", catalogue, place)) +
       scale_x_discrete(breaks = seq(min(sel.years), max(sel.years), 10))
  } else {
    p <- ggplot() + ggtitle("Insufficient data")
  }
  pics[[paste(place, catalogue, sep = "-")]] <- p
}
}
#grid.arrange(pics[[1]], pics[[2]], pics[[3]], pics[[4]], pics[[5]],
             #pics[[6]], pics[[7]], pics[[8]], pics[[9]], pics[[10]], nrow = 2)
grid.arrange(pics[[2]], pics[[4]],
             pics[[6]], pics[[8]], pics[[10]], nrow = 2)
```

---

[Swedish Age of Freedom and Abolishment of Censorship 3/3]

###TODO: asiasanoja / yliopistopaikkakunta vertailu Kungligasta. Ts. mitä enemmän eri aikoina asiasanoja (ihan sama mitä ne on) paikkakunnalla, sitä monimuotoisempaa/rikkaampaa julkaisutoiminta (eli kaikki julkaisut eivät samasta aiheesta, esim. oikeuspöytäkirjoissa ei varmaan hirveästi vaihtelua). Voidaan suhteuttaa myös esim. paperinkulutukseen tai julkaisujen määrään. Tarkkailtavat paikkakunnat: "Stockholm", "Uppsala", "Lund", "Greifswald", "Tartu" ja "Turku". Aikaisammin piirretty Greifswald vs Turku (kuinka monta kieltä per vuosi) oli samansuuntainen analyysi. 

---

### Languages


---

[Languages 1/4]

### Development of use of different languages in Finnish National Bibliography

```{r language1, echo=FALSE, message=FALSE, warning=FALSE, fig.width=10, fig.height=8, out.width="160px", fig.show="hold"}
# https://github.com/rOpenGov/fennica/blob/master/inst/examples/figure_201606_Krakow/language1-1.png
catalogue <- "Fennica"
df <- df0
langs <- c("Finnish", "Swedish", "Latin", "German", "Russian", "French", "Other")
lang <- paste("language.", langs, sep = "")
otherlang <- setdiff(names(df)[grep("lang.", names(df))], lang)
df$language.Other <- rowSums(df[, otherlang] == TRUE, na.rm = T) > 0
dfl <- NULL
for (lan in lang) {
  # Classify a document to the specifed language
  # If document is assigned with languages, each case is considered
  # so one doc may have multiple entries corresponding to different languages
  # mean(rowSums(df[, lang]) == 1) # 93% Fennica docs have just 1 language
  # Combine data frames for specified languages
  dflsub <- filter(df, df[[lan]])
  if (nrow(dflsub) > 0) {
    dflsub$language <- gsub("language.", "", lan)
    dfl <- bind_rows(dfl, dflsub)
  }
}

# ----------------------------------

df <- dfl %>% filter(catalog == catalogue)
df <- df %>% group_by(publication_decade, language) %>%
             summarise(n = n(),
	               paper = sum(paper.consumption.km2, na.rm = TRUE))

# TITLE COUNT
p <- ggplot(df, aes(x = publication_decade, y = n, group = language)) +
       geom_point(aes(col = language, shape = language), size = 5) +
       geom_line(aes(col = language, shape = language)) +       
       xlab("Publication year") +
       ylab("Title count (n)") +
       ggtitle(paste("Languages (", catalogue, ")", sep = ""))
print(p)


# PAPER CONSUMPTION
p <- ggplot(df, aes(x = publication_decade, y = paper, group = language)) +
       geom_point(aes(col = language, shape = language), size = 5) +
       geom_line(aes(col = language, shape = language)) +       
       xlab("Publication year") +
       ylab("Paper consumption") +
       ggtitle(paste("Languages (", catalogue, ")", sep = ""))
print(p)
```

---

[Languages 2/4]

### Development of use of different languages in Kungliga data

```{r language1-kungliga, echo=FALSE, message=FALSE, warning=FALSE, fig.width=10, fig.height=8, out.width="150px", fig.show="hold"}
catalogue = "Kungliga"
  df <- dfl %>% filter(catalog == catalogue) %>%
     	        group_by(publication_decade, language) %>%
                summarise(n = n(),
	               paper = sum(paper.consumption.km2, na.rm = TRUE))


# TITLE COUNT
p <- ggplot(df, aes(x = publication_decade, y = n, group = language)) +
       geom_point(aes(col = language, shape = language), size = 5) +
       geom_line(aes(col = language, shape = language)) +       
       xlab("Publication year") +
       ylab("Title count (n)") +
       ggtitle(paste("Languages (", catalogue, ")", sep = ""))
print(p)


# PAPER CONSUMPTION
p <- ggplot(df, aes(x = publication_decade, y = paper, group = language)) +
       geom_point(aes(col = language, shape = language), size = 5) +
       geom_line(aes(col = language, shape = language)) +       
       xlab("Publication year") +
       ylab("Paper consumption") +
       ggtitle(paste("Languages (", catalogue, ")", sep = ""))
print(p)
```


---

[Languages 3/4]

### Different languages in Fennica and Kungliga (percentage)


```{r language-perc, echo=FALSE, message=FALSE, warning=FALSE, fig.width=10, fig.height=12, out.width="150px", fig.show="hold"}
for (catalogue in c("Fennica", "Kungliga")) {

  if (catalogue == "Fennica") {
    df <- df.full # full time span
  } else if (catalogue == "Kungliga") {
    df <- df.full # full time span
  }
  
  df <- df %>% filter(catalog == catalogue)%>%
        filter(publication_year >= 1600 & publication_year <= 1900)

lang <- paste("language.", langs, sep = "")
otherlang <- setdiff(names(df)[grep("lang.", names(df))], lang)
df$language.Other <- rowSums(df[, otherlang] == TRUE, na.rm = T) > 0

dfl <- NULL
for (lan in lang) {

  # Classify a document to the specifed language
  # If document is assigned with languages, each case is considered
  # so one doc may have multiple entries corresponding to different languages
  # mean(rowSums(df[, lang]) == 1) # 93% Fennica docs have just 1 language
  # Combine data frames for specified languages
  dflsub <- filter(df, df[[lan]])
  if (nrow(dflsub)>0) {
    dflsub$language <- gsub("language.", "", lan)
    dfl <- bind_rows(dfl, dflsub)
  }
}

df <- dfl %>% group_by(publication_decade, language) %>%
     	     summarise(n = n())

# Calculate percentages
dff <- spread(df, language, n, fill = 0)
dff[, -1] <- 100 * t(apply(dff[, -1], 1, function (x) {x/sum(x)}))
dff <- melt(dff, "publication_decade");
colnames(dff) <- c("publication_decade", "language", "f")

theme_set(theme_bw(20))
p <- ggplot(dff, aes(x = publication_decade, y = f)) +
     geom_bar(position = "stack", stat = "identity", aes(fill = language)) + 
     xlab("Publication year") +
     ylab("Title count frequency (%)") +
     ggtitle(paste("Languages (", catalogue, ")", sep = "")) +
     scale_fill_brewer(palette="Paired")
print(p)
 
}
```

---


### Different languages in Turku, Stockholm, Lund and Uppsala

```{r language-perc2, echo=FALSE, message=FALSE, warning=FALSE, fig.width=20, fig.height=15}
pics <- list()
theme_set(theme_bw(20))
myplaces <- c("Turku", "Greifswald", "Stockholm", "Uppsala", "Lund")

for (catalogue in c("Fennica", "Kungliga")) {

  df <- df0 %>% filter(catalog == catalogue) %>%
        filter(publication_year >= 1600 & publication_year <= 1828)

  lang <- paste("language.", langs, sep = "")
  otherlang <- setdiff(names(df)[grep("lang.", names(df))], lang)
  df$language.Other <- rowSums(df[, otherlang] == TRUE, na.rm = T) > 0

  dfl <- NULL
  for (lan in lang) {

    # Classify a document to the specifed language
    # If document is assigned with languages, each case is considered
    # so one doc may have multiple entries corresponding to different languages
    # mean(rowSums(df[, lang]) == 1) # 93% Fennica docs have just 1 language
    # Combine data frames for specified languages
    dflsub <- filter(df, df[[lan]])
    if (nrow(dflsub) > 0) {
      dflsub$language <- gsub("language.", "", lan)
      dfl <- bind_rows(dfl, dflsub)
    }
  }

  df <- dfl %>% group_by(publication_decade, publication_place, language) %>%
     	     summarise(n = n())

  # Calculate percentages
  dff <- spread(df, language, n, fill = 0)
  dff[, -c(1,2)] <- 100 * t(apply(dff[, -c(1,2)], 1, function (x) {x/sum(x)}))

  dff <- melt(dff, id = c("publication_place", "publication_decade"))
  colnames(dff) <- c("publication_place", "publication_decade", "language", "f")

  for (myplace in myplaces) {
    p <- ggplot(subset(dff, publication_place == myplace), aes(x = publication_decade, y = f)) +
      geom_bar(position = "stack", stat = "identity", aes(fill = language)) + 
      xlab("Publication year") +
      ylab("Title count frequency (%)") +
      ggtitle(paste("Languages (", myplace, "/", catalogue, ")", sep = "")) +
      scale_fill_brewer(palette="Paired")
    pics[[paste(catalogue, myplace, sep = "-")]] <- p
  }
}

grid.arrange(pics[[1]],
             pics[[8]], pics[[9]], pics[[10]], 
             nrow = 2)
#grid.arrange(pics[[1]], pics[[2]], pics[[3]], pics[[4]], pics[[5]],
             #pics[[6]], pics[[7]], pics[[8]], pics[[9]], pics[[10]], 
            # nrow = 2)
```

---

[Languages 4/4]

### Topic diversity in different languages in Finnish publications

```{r topics232, echo=FALSE, message=FALSE, warning=FALSE, fig.width=12, fig.height=6, fig.show="hold"}
catalogue <- "Fennica"
df <- filter(df0, catalog == "Fennica") %>%
  filter(publication_year >= 1640 & publication_year <= 1828) %>%
  select(publication_year, language, subject_topic)
df <- unique(df)
df <- df %>% group_by(publication_year, language) %>%
             summarise(n = length(unique(unlist(strsplit(subject_topic, ";")))))

df$language[!df$language %in% langs] <- "Other"
df$language <- factor(df$language, levels = langs)

p <- ggplot(df, aes(x = publication_year, y = n, color = language)) +
       geom_line() + geom_point() +
       ggtitle("Number of subject topics")

print(p)
```

---

### Religious texts in Finland

---

[Religious texts in Finland 1/3]

### Devotional literature (catechisms, hymns, prayer collections, etc.) 

- Form of literature denoting the advancement of reading in Finland in the nineteenth century. It has been unclear when does it show up as a relevant category.

```{r topics12122, echo=FALSE, message=FALSE, warning=FALSE, fig.width=12, fig.height=6, fig.show="hold"}
# https://github.com/rOpenGov/fennica/blob/master/inst/examples/figure_201606_Krakow/topics-2.png
sel <- c("virret","arkkiveisut","hartauskirjat","katekismukset","rukouspäivät","saarnat","aapiset","rukoukset","rukous","hengelliset laulut","hartauspuheet","virsikirjat")
catalogue <- "Fennica"

  # Selected catalogue with selected years
  df <- filter(df0, catalog == catalogue &
     		    publication_year >= 1640 &
		    publication_year <= 1828)

  # Selected topics
  df$hit <- apply((sapply(sel, function (x) {grepl(x, tolower(df$subject_topic))})), 1, any)  
  df <- df %>% filter(catalog == catalogue & hit)

  lang <- paste("language.", langs, sep = "")
  otherlang <- setdiff(names(df)[grep("lang.", names(df))], lang)
  df$language.Other <- rowSums(df[, otherlang] == TRUE, na.rm = T) > 0
  dfl <- NULL
  for (lan in lang) {
    # Classify a document to the specifed language
    # If document is assigned with languages, each case is considered
    # so one doc may have multiple entries corresponding to different languages
    # mean(rowSums(df[, lang]) == 1) # 93% Fennica docs have just 1 language
    # Combine data frames for specified languages
    dflsub <- filter(df, df[[lan]])
    if (nrow(dflsub) > 0) {
      dflsub$language <- gsub("language.", "", lan)
      dfl <- bind_rows(dfl, dflsub)
    }
  }
  df <- dfl %>% group_by(publication_decade, language) %>%
             summarise(n = n(),
	               paper = sum(paper.consumption.km2, na.rm = TRUE))

  # PAPER CONSUMPTION
  theme_set(theme_bw(20))
  p <- ggplot(df, aes(x = publication_decade, y = paper, group = language)) +
       geom_point(aes(col = language, shape = language), size = 5) +
       geom_line(aes(col = language, shape = language)) +       
       xlab("Publication year") +
       ylab("Paper consumption") +
       ggtitle(paste("Languages (", catalogue, ")", sep = "")) 
  print(p)
```

---

[Religious texts in Finland 2/3]

### Temporary sermons in Latin and Swedish

- play an important role in early modern knowledge production. It has not been analysed in what language they were in Finland (and Sweden). 

```{r topics882, echo=FALSE, message=FALSE, warning=FALSE, fig.width=12, fig.height=6}
  sel <- c("hautajaiset", "häät", "juhlamenot")
  catalogue <- "Fennica"
  df <- df0
  df$hit <- apply((sapply(sel, function (x) {grepl(x, tolower(df$subject_topic))})), 1, any)  

  # Selected catalogue with selected topics
  df <- df %>% filter(catalog == catalogue & hit)
  lang <- paste("language.", langs, sep = "")
  otherlang <- setdiff(names(df)[grep("lang.", names(df))], lang)
  df$language.Other <- rowSums(df[, otherlang] == TRUE, na.rm = T) > 0

  dfl <- NULL
  for (lan in lang) {
    # Classify a document to the specifed language
    # If document is assigned with languages, each case is considered
    # so one doc may have multiple entries corresponding to different languages
    # mean(rowSums(df[, lang]) == 1) # 93% Fennica docs have just 1 language
    # Combine data frames for specified languages
    dflsub <- filter(df, df[[lan]])
    if (nrow(dflsub) > 0) {
      dflsub$language <- gsub("language.", "", lan)
    dfl <- bind_rows(dfl, dflsub)
  }
}
dfl$language <- factor(dfl$language, levels = langs)

  df <- dfl %>% group_by(publication_decade, language) %>%
             summarise(n = n(),
	               paper = sum(paper.consumption.km2, na.rm = TRUE))

  # PAPER CONSUMPTION
  p <- ggplot(df, aes(x = publication_decade, y = paper, group = language)) +
       geom_point(aes(col = language, shape = language), size = 5) +
       geom_line(aes(col = language, shape = language)) +       
       xlab("Publication year") +
       ylab("Paper consumption") +
       ggtitle(paste("Languages (", catalogue, ")", sep = ""))
  print(p)
```

---

[Religious texts in Finland 3/3]

### Combining devotional literature and temporary sermons
TODO: Voisko kokeilla tätä barplotteina selvyyden vuoksi?

```{r topics3, echo=FALSE, message=FALSE, warning=FALSE, fig.width=12, fig.height=6}
sel <- c("virret","arkkiveisut","hartauskirjat","katekismukset","rukouspäivät","saarnat","aapiset","rukoukset","rukous","hengelliset laulut","hartauspuheet","virsikirjat","hautajaiset","häät","juhlamenot")
catalogue <- "Fennica"
  df <- df0 # selected time span
  df$hit <- apply((sapply(sel, function (x) {grepl(x, tolower(df$subject_topic))})), 1, any)  

  # Selected catalogue with selected topics
  df <- df %>% filter(catalog == catalogue & hit)

  # Selected catalogue with selected years
  df = filter(df0, catalog == catalogue & publication_year >= 1640 & publication_year <= 1828)

  lang <- paste("language.", langs, sep = "")
  otherlang <- setdiff(names(df)[grep("lang.", names(df))], lang)
  df$language.Other <- rowSums(df[, otherlang] == TRUE, na.rm = T) > 0
  dfl <- NULL
  for (lan in lang) {
    # Classify a document to the specifed language
    # If document is assigned with languages, each case is considered
    # so one doc may have multiple entries corresponding to different languages
    # mean(rowSums(df[, lang]) == 1) # 93% Fennica docs have just 1 language
    # Combine data frames for specified languages
    dflsub <- filter(df, df[[lan]])
    if (nrow(dflsub) > 0) {
      dflsub$language <- gsub("language.", "", lan)
      dfl <- bind_rows(dfl, dflsub)
    }
}

  # -------------------------------------------

  df <- dfl %>% group_by(publication_decade, language) %>%
             summarise(n = n(),
	               paper = sum(paper.consumption.km2, na.rm = TRUE))

  # PAPER CONSUMPTION
  p <- ggplot(df, aes(x = publication_decade, y = paper, group = language)) +
       geom_point(aes(col = language, shape = language), size = 5) +
       geom_line(aes(col = language, shape = language)) +       
       xlab("Publication year") +
       ylab("Paper consumption") +
       ggtitle(paste("Languages (", catalogue, ")", sep = ""))
  print(p)
```

---


### University curriculum in Turku 1640-1828

---

###TODO: Dissertation language 

Yleinen kielianalyysi prosentteina (sama kuin muut toteutetut prosenttianalyysit näissä Krakova slideissa) kaikkien Fennicassa väitöskirjoiksi merkityistä: eli Kenttä "Dissertation" ja vastaus "True" tässä aineisto. Analyysi vuosikymmenittäin ja kielen mukaan eri väreillä. Kielien joukko: "Finnish", "Swedish", "Latin", "German", "Russian", "French", "Hebrew", "Other"

Ollaan kiinnostuttu milloin alkaa erityisesti tulemaan ruotsinkielellä väitöksiä. 

---

[University curriculum 1/5]

### Printing of theology in different languages in Turku

```{r topics-101, echo=FALSE, message=FALSE, warning=FALSE, fig.width=12, fig.height=6}
sel =  c("kirkkohistoria","raamatunhistoria","eksegetiikka","homiletiikka","dogmatiikka","teologia")
catalogue <- "Fennica"

df <- df0 %>% filter(catalog == catalogue)%>%
  filter(publication_year >= 1640 & publication_year <= 1800)
lang <- paste("language.", langs, sep = "")
otherlang <- setdiff(names(df)[grep("lang.", names(df))], lang)
df$language.Other <- rowSums(df[, otherlang] == TRUE, na.rm = T) > 0
dfl <- NULL
for (lan in lang) {
  dflsub <- filter(df, df[[lan]])
  if (nrow(dflsub) > 0) {
    dflsub$language <- gsub("language.", "", lan)
    dfl <- bind_rows(dfl, dflsub)
  }
}
# Selected catalogue with selected topics
df <- dfl
df$hit <- apply((sapply(sel, function (x) {grepl(x, tolower(df$subject_topic))})), 1, any)  
df <- df %>% filter(hit)
df <- df %>% group_by(publication_decade, language) %>%
             summarise(n = n(),
	               paper = sum(paper.consumption.km2, na.rm = TRUE))

  # PAPER CONSUMPTION
  theme_set(theme_bw(20))
  p <- ggplot(df, aes(x = publication_decade, y = paper, group = language)) +
       geom_bar(aes(fill = language), position = "stack", stat = "identity") +              
       xlab("Publication year") +
       ylab("Paper consumption") +
       ggtitle(paste("Paper (", paste(sel, collapse = ";"), ")", sep = ""))
  print(p)
```

---


[University curriculum 2/5]

### Printing of history in different languages in Turku

```{r topics-102, echo=FALSE, message=FALSE, warning=FALSE, fig.width=12, fig.height=6}
sel = c("oppihistoria","antiikki","historia")
# Selected catalogue with selected topics
df = dfl
df$hit <- apply((sapply(sel, function (x) {grepl(x, tolower(df$subject_topic))})), 1, any)  
df <- df %>% filter(hit)
df <- df %>% group_by(publication_decade, language) %>%
             summarise(n = n(),
	               paper = sum(paper.consumption.km2, na.rm = TRUE))

# PAPER CONSUMPTION
theme_set(theme_bw(20))
p <- ggplot(df, aes(x = publication_decade, y = paper, group = language)) +
       geom_bar(aes(fill = language), position = "stack", stat = "identity") +             
       #geom_point(aes(col = language, shape = language), size = 5) +
       #geom_line(aes(col = language, shape = language)) +       
       xlab("Publication year") +
       ylab("Paper consumption") +
       ggtitle(paste("Paper (", paste(sel, collapse = ";"), ")", sep = ""))
print(p)

```

---

[University curriculum 3/5]

### Printing of philosophy in different languages in Turku

```{r topics-103, echo=FALSE, message=FALSE, warning=FALSE, fig.width=12, fig.height=6}
sel = c("filosofia","luonnonfilosofia","metafysiikka","logiikka")
# Selected catalogue with selected topics
df = dfl
df$hit <- apply((sapply(sel, function (x) {grepl(x, tolower(df$subject_topic))})), 1, any)  
df <- df %>% filter(hit)
df <- df %>% group_by(publication_decade, language) %>%
             summarise(n = n(),
	               paper = sum(paper.consumption.km2, na.rm = TRUE))

# PAPER CONSUMPTION
theme_set(theme_bw(20))
p <- ggplot(df, aes(x = publication_decade, y = paper, group = language)) +
       #geom_point(aes(col = language, shape = language), size = 5) +
       #geom_line(aes(col = language, shape = language)) +
       geom_bar(aes(fill = language), position = "stack", stat = "identity") +                     
       xlab("Publication year") +
       ylab("Paper consumption") +
       ggtitle(paste("Paper (", paste(sel, collapse = ";"), ")", sep = ""))
print(p)

```

---

[University curriculum 4/5]

### Printing of natural science in different languages in Turku

```{r topics-104, echo=FALSE, message=FALSE, warning=FALSE, fig.width=12, fig.height=6}
sel = c("luonnontieteet","matematiikka","fysiikka","kemia","tähtitiede","maantiede","geodesia","geofysiikka","meteorologia")
# Selected catalogue with selected topics
df = dfl
df$hit <- apply((sapply(sel, function (x) {grepl(x, tolower(df$subject_topic))})), 1, any)  
df <- df %>% filter(hit)
df <- df %>% group_by(publication_decade, language) %>%
             summarise(n = n(),
	               paper = sum(paper.consumption.km2, na.rm = TRUE))

# PAPER CONSUMPTION
theme_set(theme_bw(20))
p <- ggplot(df, aes(x = publication_decade, y = paper, group = language)) +
       #geom_point(aes(col = language, shape = language), size = 5) +
       #geom_line(aes(col = language, shape = language)) +
       geom_bar(aes(fill = language), position = "stack", stat = "identity") +                     
       xlab("Publication year") +
       ylab("Paper consumption") +
       ggtitle(paste("Paper (", paste(sel, collapse = ";"), ")", sep = ""))
print(p)

```

---

[University curriculum 5/5]

### Printing of economy and social science in different languages in Turku


```{r topics-105, echo=FALSE, message=FALSE, warning=FALSE, fig.width=12, fig.height=6}
sel =   c("psykologia","yhteiskuntafilosofia","valtiofilosofia","talous","raha","moraali","velvollisuudet","kasvatus","maanviljely","maatalous","kalastus")

# Selected catalogue with selected topics
df = dfl
df$hit <- apply((sapply(sel, function (x) {grepl(x, tolower(df$subject_topic))})), 1, any)  
df <- df %>% filter(hit)
df <- df %>% group_by(publication_decade, language) %>%
             summarise(n = n(),
	               paper = sum(paper.consumption.km2, na.rm = TRUE))

# PAPER CONSUMPTION
theme_set(theme_bw(20))
p <- ggplot(df, aes(x = publication_decade, y = paper, group = language)) +
       #geom_point(aes(col = language, shape = language), size = 5) +
       #geom_line(aes(col = language, shape = language)) +
       geom_bar(aes(fill = language), position = "stack", stat = "identity") +              
       xlab("Publication year") +
       ylab("Paper consumption") +
       ggtitle(paste("Paper (", paste(sel, collapse = ";"), ")", sep = ""))
print(p)

```

---

### Effects of the Enlightenment in Finland

- Decline of metaphysics, rise of social and economic theory 
- The Enlightenment literature read in Finland mainly printed elsewhere

Tässä on aika jännä piikki 1650 luvun Fennican top-auktorit. Eli toi Kalm, Pehr ja joku toinen. Onhan varmasti niin että tässä ei saattaisi tulla laskuihin mukaan näille tyypeille sekä Fennica että Kungliga? Kyseessä sivut 38-39 slideistä. Tollanen 200 väitöskirjaa per 10 vuotta on kyllä todella iso myös suhteessa muihin noista professoreista jotka päässeet tälle top-listalle. Mä siis muuttelin tätä kuvaa, siihen tuli se Bibliographica-top. Ettei vaan se jotenkin sotkis tätä niin että nyt ottaa kaikista bibliographica-kansioista tohon yhteen Kalmit? Tai jotain vastaavaa.

```{r authors22, echo=FALSE, message=FALSE, warning=FALSE, fig.width=10, fig.height=5, out.width="150px", fig.show="hold"}
theme_set(theme_bw(20))
for (catalogue in c("Fennica", "Kungliga")) {
  df <- filter(df0, catalog == catalogue) %>%
        filter(publication_year >= 1640 & publication_year <= 1828)
  top.authors <- names(bibliographica::top(df, field = "author", n = 10))
  dfs <- df %>% filter(author %in% top.authors) %>%
         group_by(author, publication_decade) %>%
         tally() %>%
         arrange(publication_decade)
  p <- ggplot(dfs, aes(x = publication_decade, y = n, fill = author)) +
       geom_bar(stat = "identity", position = "stack", color = "black") +
       xlab("Publication Decade") +
       ylab("Title Count") +
       scale_fill_grey() +
       guides(fill = guide_legend("Author")) +
       ggtitle(paste("Title count top authors\n", catalogue)) +
       xlim(c(1640, 1828))
  print(p)
}
```
---

### TODO Kungliga subject topics (NEW!!)

Tuotetaan samanlaiset asiasanaryppäät kuin University Curriculum Turku. Tämän jälkeen piirretään Kungligan pohjalta yliopisto-asiasanat aikajanalle samalla tavalla kuin Fennican kohdalla kaupunkikohtaisesti. 

TÄMÄ vie paljon enemmän tilaa kuin slideihin tulee jäämään. Täten, voi tuottaa kuvat kaksi per slide tai sitten vaihtoehtoisesti kässäriin josta blokataan tänne mitä tarvitaan.

Kaupungit: "Tukholma", "Lund", "Greifswald", "Uppsala", "Tartu"

Asiasanalista on seuraava (omat kuvat kaikista kaupunkikohtaisesti): 

1. Kyrkohistoria; Biblisk arkeologi;Exegetik;Homiletik;Dogmatik;Teologi; Praktisk Teologi; Teologisk etik 

2. Idé- och lärdomshistoria;Antiken;Historia;Militärhistoria; 

3. Filosofi;Metafysik;Logik 

4. Naturvetenskap;Matematik;Matematiska tabeller; Kemi;Astronomi;Geografi;Geologi;Meteorologi 

5. Retorik 

6. Hebreiska språket; Grekiska språket;Latin 

7. Politisk filosofi;Ekonomiska förhållanden; Nationalekonomi;Lantbruksekonomi;Ekonomi;Penningväsen;Penningvärde;Kreditväsen;Penningförfalskning;Moral;Pedagogik;Uppfsotringsverket;Uppfostran;Barnuppfostran;Jordbruk;Jordbrukslära;Jordbrukspolitik;Fiske 

8. Biologi;Medicinalverket;Medicin;Veterinärmedicin;Medicinalväsen;Medicinalväxkter;Sjukdomar;Djursjukdomar;Djur;Husdjur;Djurskydd;Hästar;Hästkreatur;Hästkörning;Hästavel 

9. Kvinnor;Kvinnliga textilarbetare;Gravida kvinnor;Adelskvinnor;Kvinnorollen;Ensamstående kvinnor 

10. Högmålsbrott;Skattebrott;Brott;Brottslingar;Äktenskapsbrott;Våldsbrott;Trafikbrott;Gäldenärsbrott;Sabbattsbrott;Sexualbrott;Fridsbrott;Ekonomisk brottslighet;Religionsbrott;Juridik;Straff;Dödsstraff;Kroppsstraff;Straffarbete;Straffarbete;Fängelsestraff

---

### Finland in the Swedish context

- Dramatic events regarding the diversity of "Finnishness" take place in the early nineteenth century --- but the analysis of Finnish knowledge production 1828-2016 is for another day.

```{r 201606krakow-turkuvsother, echo=FALSE, message=FALSE, warning=FALSE, cache=FALSE, fig.height=5, fig.width=10}
df <- subset(df0, catalog == "Fennica") %>%
  filter(publication_year >= 1640 & publication_year <= 1800)%>% 
      filter(!is.na(country)) %>%
      filter(!is.na(publication_place) & !is.na(paper.consumption.km2) & paper.consumption.km2 > -0.01)

# Add indicator field: Turku or Not Turku
myplace <- "Turku"

df$myplace <- rep(NA, nrow(df))
df$myplace[df$publication_place == myplace] <- myplace
df$myplace[!df$publication_place == myplace & df$country == "Finland"] <- "Finland"
df$myplace[!df$country == "Finland" & !df$publication_place == myplace] <- "Foreign"
df$myplace <- factor(df$myplace, levels = rev(c("Foreign", "Finland", "Turku")))

# Keep entries with known publication place and paper consumption
# Group by year/decade and Turku/Other
dfs <- df %>% group_by(publication_decade, myplace) %>%
  summarise(titles = n(), paper = sum(paper.consumption.km2, na.rm = TRUE))

p <- ggplot(dfs, aes(x = publication_decade, y = paper, fill = myplace, order = -as.numeric(myplace))) +
     geom_bar(position = "stack", stat = "identity", color = "black") +
     ggtitle("Paper consumption") + 
     scale_fill_grey() +
     guides(fill = guide_legend(reverse = TRUE, title = "")) + 
     xlab("Publication decade") + ylab("Paper (km2)")
#print(p)


p <- ggplot(dfs, aes(x = publication_decade, y = titles, fill = myplace, order = -as.numeric(myplace))) +
     geom_bar(position = "stack", stat = "identity", color = "black") +
     ggtitle("Title count") +
     # scale_fill_manual(values = c("blue", "black", "darkgreen")) +
     scale_fill_grey() +
     guides(fill = guide_legend(reverse = TRUE, title = "")) +      
     xlab("Publication decade") + ylab("Title count (n)")
print(p)
```

---

### Duplicate publications

```{r duplicates, echo=FALSE, message=FALSE, warning=FALSE, cache=FALSE, fig.height=5, fig.width=10}
# DUPLICATE FRACTION
#df <- df.combined.preprocessed %>% group_by(catalog) %>%
#      			           summarise(duplicates = 100 * mean(remove))
#p <- ggplot(df, aes(x = catalog, y = duplicates)) +
#       geom_bar(position = "dodge", stat = "identity") +
#       ylab("Duplicates (%)") +
#       ggtitle(paste("Duplicates", paste(range(df.combined.preprocessed$publication_year), collapse = "-")))
#print(p)

df <- df.combined.preprocessed %>%
        filter(publication_year >= 1640 & publication_year <=1828) %>%
        group_by(catalog, publication_decade) %>%
	summarise(duplicates = 100 * mean(remove))
				   
p <- ggplot(df, aes(x = publication_decade, y = duplicates, fill = catalog)) +
       geom_bar(position = "dodge", stat = "identity") +
       ylab("Duplicates (%)") +
       scale_fill_manual(values = c("blue", "red")) + 
       ggtitle(paste("Duplicates", paste(range(na.omit(df$publication_year)), collapse = "-"))) 

print(p)
```

---

### Thanks !

R master (plots & maps): Leo Lahti.

Institutional support:

- Academy of Finland
- University of Helsinki
- Digitalia / The Regional Council of South Savo

Data providers:

- National Library of Finland
- National Library of Sweden
